# 告假（ 2015 年 7 月 12 日～ 23 日）

提问人：chenyiwei 时间：2015-07-06 19:07:02
各位网友、其他版主、社区管理员：
我将于 7 月 12 日（周日）至 23 日（周四）外出， 23 日返回。在此期间可能无法或者不能及时管理版面和回复问题，特此预先告知各位，也请本版面其他版主和社区管理员在此期间多费心了！
chenyiwei

回答人：chenyiwei
各位网友、其他版主、社区管理员：
我将于 7 月 12 日（周日）至 23 日（周四）外出， 23 日返回。在此期间可能无法或者不能及时管理版面和回复问题，特此预先告知各位，也请本版面其他版主和社区管理员在此期间多费心了！
chenyiwei